zh-TW: 葡萄酒種類: 藍; 香檳; 橙; 紅; 粉紅; 白; 其他
lt-LT: Vyno rūšis: Mėlyna; Šampanas; Gintarinė; Raudona; Rosé; Balta; Kita
nl: Wijnvariant: Blauw; Champagne; Oranje; Rood; Rosé; Wit; Andere
el: Ποικιλία κρασιού: Μπλε; Καμπανία; Πορτοκαλί; Κόκκινο; Rosé; Λευκό; Άλλο
sk-SK: Odroda vína: Modrý; Šampanské; Oranžový; Červený; Rosé; Biely; Iné
pt-PT: Variedade de vinho: Azul; Champanhe; Laranja; Tinto; Rosé; Branco; Outro
it: Varietà di vino: Blu; Champagne; Arancia; Rosso; Rosato; Bianco; Altro
de: Auswahl an Wein: Blau; Champagner; Orange; Rot; Rosé; Weiß; Sonstiges
fr: Variété de vin: Bleu; Champagne; Orange; Rouge; Rosé; Blanc; Autre
hu: Borfajták: Kék; Pezsgő; Narancs; Vörös; Rosé; Fehér; Egyéb
en: Wine variety: Blue; Champagne; Orange; Red; Rosé; White; Other
es: Variedad de vino: Azul; Champán; Naranja; Rojo; Rosé; Blanco; Otros
ja: ワインの種類: ブルー; シャンパン; オレンジ; レッド; ロゼ; ホワイト; その他
th: ลักษณะไวน์: น้ำเงิน; แชมเปญ; ส้ม; แดง; โรเซ่; ขาว; อื่นๆ
zh-CN: 葡萄酒品种: 蓝酒; 香槟; 橙酒; 红酒; 玫瑰型; 白; 其他
ru: Разновидность вина: Синее; Шампанское; Оранжевое; Красное; Розовое; Белое; Другое
vi: Loại rượu vang: Vang xanh dương; Sâm banh; Vang cam; Vang đỏ; Vang hồng; Vang trắng; Khác
nb: Vinvariant: Blå; Champagne; Oransje; Rød; Rosé; Hvit; Annet
sv: Vinsort: Blå; Champagne; Apelsin; Rött; Rosé; Vitt; Övrigt
da: Vinvariant: Blå; Champagne; Orange; Rød; Rosé; Hvid; Andet
ko: 와인 종류: 블루; 샴페인; 오렌지; 레드; 로제; 화이트; 기타
tr: Şarap Çeşitleri: Mavi; Şampanya; Turuncu; Kırmızı; Roze; Beyaz; Diğer
bg-BG: Винен сорт: Синьо; Шампанско; Оранжево; Червено; Розе; Бяло; Други
ro-RO: Sortiment de vin: Albastru; Șampanie; Portocale; Roșu; Rosé; Alb; Altele
cs: Druh vína: Modré; Šampaňské; Oranžové; Červené; Růžové; Bílé; Jiné
pt-BR: Variedade de vinho: Azul; Champagne; Laranja; Vermelho; Rosé; Branco; Outro
pl: Odmiana wina: Niebieski; Szampan; Pomarańcza; Czerwony; Rosé; Białe; Inne
fi: Viinivalikoima: Sininen; Samppanja; Oranssi; Punainen; Rosé; Valkoinen; Muu
sl-SI: Raznolikost vina: Modra; Šampanjec; Pomaranča; Rdeče; Rosé; Belo; Drugo
hr-HR: Vrsta vina: Plavo; Pjenušac; Narančasto; Crveno; Ružičasto; Bijelo; Ostalo